# 求助陈版主，长期待摊费用的疑问。

提问人：liuweisheng 时间：2023-05-18 11:44:15
A公司租赁土地进行平整，盖猪舍。对于空地/道路对应的土石方工程是计入长期待摊费用还是固定资产核算。谢谢版主解惑。

回答人：chenyiwei
在租入土地上进行各种工程，本企业对此无产权，故确认为长期待摊费用。摊销期限为这些工程项目自身可使用年限和剩余租赁期两者孰短年限。